【裁判字號】    89,訴,343
【裁判日期】    891215
【裁判案由】    違反毒品危害防制條例
【裁判全文】
臺灣雲林地方法院刑事判決                          八十九年度訴字第三四三號
    公  訴  人  臺灣雲林地方法院檢察署檢察官
    被      告  甲○○
    指定辯護人  本院公設辯護人  丙○○
右列被告因違反毒品危害防制條例案件，經檢察官提起公訴（八十九年度偵字第二六
０號），本院判決如左：
    主  文
甲○○共同連續販賣第貳級毒品，處有期徒刑年柒月。販賣第貳級毒品所得新臺幣
柒萬捌仟元沒收，如全部或一部不能沒收時，以其財產抵償之。
    事  實
一、甲○○明知丁○○（未經起訴）販賣第二級毒品安非他命牟取暴利，因前曾撞壞
    丁○○之車輛，竟圖以介紹他人向丁○○購買安非他命作為賠償，乃基於幫助丁○○非法販賣安非他命牟利之概括犯意，先於民國（下同）八十八年五月三日下
    午四時許，乙○○向戊○○表示欲購買安非他命，戊○○（轉讓第二級毒品部分
    ，業經台灣南投地方法院判決）以電話聯絡甲○○後，甲○○即與丁○○一同駕
    車至雲林縣斗六市黑松汽水廠前，由甲○○持安非他命二包重約一兩進入戊○○
    車中，將安非他命交予戊○○、乙○○，並收取價金新台幣（下同）三萬二千元
    交予丁○○。復於同年月十九日，戊○○再度向甲○○表示要購買安非他命，甲○○遂帶領戊○○至雲林虎尾鎮廉使里入口處大圳旁，並聯絡丁○○在該處交易
    ，由甲○○收取價金三萬元交予丁○○後，再由丁○○將安非他命一包重約一兩
    ，經由甲○○交予戊○○。又於同年月二十四日，戊○○至雲林縣虎尾鎮○○路
    五號甲○○住處，交付價金一萬六千元予甲○○欲購買安非他命，甲○○即外出
    將上開價金交給丁○○，並回安非他命一包重約四錢交予戊○○。嗣於八十八
    年六月二十一日凌晨三時許，為警於南投縣埔里鎮○○路○段三九六號前查獲戊○○、乙○○、甲○○、己○○四人，並自己○○身上起出戊○○所有之安非他
    命六小包毛重一０．六公克，循線查獲上情。
二、案經南投縣警察局埔里分局報請台灣南投地方法院檢察署呈請台灣高等法院檢察
    署令轉台灣雲林地方法院檢察署檢察官偵查起訴。
    理  由
一、右揭事實，業據被告甲○○於偵查及審理中供認不諱，核與證人乙○○、戊○○
    於偵查及審理中證述其等透過甲○○購買安非他命之情節，均相吻合，被告之自
    白應與事實相符。本件事證明確，被告犯行堪以認定，應依法論科。
二、按刑法上所謂販賣毒品行為，係指以營利為目的，有償轉讓，將毒品購入或賣出
    ，有一於此，犯罪為完成，故交付毒品與收取價金，均屬販賣毒品犯罪之構成要
    件，縱以幫助他人營利犯罪之意思，而有參與交付買賣毒品、收取價金之販賣構
    成要件行為，自應論以販賣毒品之共同正犯，核被告所為，係犯毒品危害防制條
    例第四條第二項之販賣第二級毒品安非他命罪，公訴意旨認應依刑法第三十條第
    一項、毒品危害防制條例第四條第二項論以幫助販賣第二級毒品罪，尚有未洽，
    惟起訴事實相同，爰依法變更起訴法條。被告雖以幫助犯意為之，但已參與犯罪
    構成要件之行為，應與案外人丁○○論以共同正犯。被告先後三次販賣毒品犯行
    ，犯罪時間緊接，所犯為犯罪構成要件相同之罪名，顯係基於概括犯意反覆為之
    ，應依刑法第五十六條規定，論以一罪，並加重其刑，惟被告販賣毒品犯行，其
    法定最重本刑為無期徒刑，依法不得加重其刑。查被告因一時貪慾致罹刑章，其
    基於幫助之故意而參與販賣之構成要件，目的僅在償還其債務，所得甚少，且自
    動供出販賣毒品之人即為丁○○，頗具悔意，本院認其犯罪情節尚非重大，如科
    以法定最低度刑，仍嫌過重，情輕法重，爰參照司法院大法官會議釋字第二六三
    號解釋意旨及刑法第五十九條規定減輕其刑，並依法先加後減。爰審酌被告僅圖
    一己私利，基於幫助故意，參與販賣第二級毒品安非他命之構成要件行為，戕害
    國民健康，暨其犯罪動機、目的、手段、所得利益、所生危害及犯後坦承犯罪，
    態度良好等一切情狀，量處如主文所示之刑。另被告販賣安非他命所得共七萬八
    千元，應依毒品危害防制條例第十九第一項之規定宣告沒收，如全部或一部不能
    沒收時，應以其財產抵償之。
三、又被告係為幫助案外人丁○○販賣安非他命而參與交付毒品、收取價金之行為等
    情，已經被告於審理中供述明確，並當庭指認案外人丁○○即販賣毒品之人（八
    十九年十一月二十日審判筆錄），且證人戊○○於審理中亦證稱，於八十八年五
    月十九日的交易，伊有看見販賣安非他命之人等語，並當庭指認案外人丁○○之
    照片即為販賣安非他命之人（八十九年十一月六日訊問筆錄），則案外人丁○○
    確為本案販賣安非他命之人無誤，惟案外人丁○○販賣毒品部分，未據公訴人起
    訴，本院自不得加以審理，應由公訴人另為適當之處罝。至被告雖於審理中供出
    販賣毒品之人，惟被告係供出「共犯」，而非供出毒品來源，自不符毒品危害防
    制條例第十七條減輕其刑之規定，併此敘明。
據上論斷，應依刑事訴訟法第二百九十九條第一項前段、第三百條，毒品危害防制條
例第四條第二項、第十九條第一項，刑法第十一條、第二十八條、第五十六條、第五
十九條，判決如主文。
本案經檢察官藍獻榮到庭執行職務。
中      華      民      國    八十九    年     十二    月    十五     日
                                             臺灣雲林地方法院刑事第一庭
                                                 法  官  劉  為  丕
右正本證明與原本無異。
如不服本判決，應於判決送達後十日內向本院提出上訴狀( 應附繕本 )。
                                                 書記官  蕭  應  欽
中      華      民      國      八十九    年     十二    月    十五     日
毒品危害防制條例第四條第二項
製造、運輸、販賣第二級毒品者，處無期徒刑或七年以上有期徒刑，得併科新臺幣七
百萬元以下罰金。
製造、運輸、販賣第三級毒品者，處五年以上有期徒刑，得併科新臺幣五百萬元以下
罰金。
製造、運輸、販賣專供製造或施用毒品之器具者，處一年以上七年以下有期徒刑，得
併科新臺幣一百萬元以下罰金。
前四項之未遂犯罰之。


司法院資訊處製作；財團法人民間司法改革基金會備份。
